臺灣新竹地方法院刑事判決　　　　　　　96年度訴字第703 號
公　訴　人　臺灣新竹地方法院檢察署檢察官
被　　　告　乙○○
上列被告因搶奪等案件，經檢察官提起公訴（96年度偵字第4977
號），本院依簡式審判程序判決如下：
    主  文
乙○○犯竊盜罪，累犯，處有期徒刑月；扣案之機車鑰匙壹支
沒收之。又犯搶奪罪，累犯，處有期徒刑捌月。又犯竊盜罪，累
犯，處有期徒刑月；扣案之機車鑰匙壹支沒收之。又犯搶奪罪
，累犯，處有期徒刑捌月。主刑部分應執行有期徒刑壹年陸月。
    事實及理由
壹、構成犯罪事實：
    乙○○分別出於為自己不法所有目的的犯罪意思，於下列時
    間、地點，分別為下列行為：(1)出於為自己不法所有目的的
    犯罪意思，於民國96年8 月21日下午1 時許，在新竹縣湖口
    鄉○○路○ 段達生橋下，見丁○○所有而交由其配偶楊名鸞
    上班搭乘火車使用之車牌號碼MWZ-881 號重型機車，無人看
    管有機可趁之際，持自備鑰匙1 支，以開啟該機車電門之方
    式竊取，得手後作為行搶之交通工具。(2)又出於為自己不法
    所有目的的犯罪意思，於同日下午3 時許，騎乘上開竊得之
    機車，行經新竹縣湖口鄉○○路3 號前時，見丙○○手提皮
    包單獨行走，即趁丙○○不及防備之際，從後方徒手搶奪丙○○提在手上之女用小皮包1 個（內含現金約1,000 元、陳
    桂雲身分證1 張、丙○○印章1 枚、丙○○、何禹鋒、何肇
    文之健保卡共3 張、花旗銀行及渣打銀行信用卡、富邦銀行
    及渣打銀行金融卡各1 張、郵局存摺1 本、郵局金融卡1 張
    、住家鑰匙1 串、鐵門遙控器1 個、MOTOROLA牌行動電話1
    支），得手後迅即逃逸，並將搶奪所得財物除現金及行動電
    話1 支留用外，餘均丟棄於新竹縣湖口鄉湖北橋下，後因害
    怕被他人發現上開行為，隨即於同日下午3 時30分許，將上
    開竊得之機車騎回原行竊地點放置，並將上開竊得之行動電
    話以新臺幣（下同）1,000 元售予不知情之吳克威使用。(3)
    又另行起意，出於為自己不法所有目的的犯罪意思，於96年
    8 月28日上午10時許，在新竹縣湖口鄉○○路○ 段達生橋下
    ，見上開車牌號碼MWZ-881 號重型機車仍停放該處，於無人
    看管有機可趁之際，再度持上開自備鑰匙1 支，以開啟該機
    車電門之方式竊取，得手後作為行搶之交通工具。(4)又出於
    為自己不法所有目的的犯罪意思，於同日上午11時5 分許，
    騎乘上開竊得之機車，在新竹縣湖口鄉○○街、和愛路口，
    見甲○○手提皮包單獨行走，即趁甲○○不及防備之際，從
    後方徒手搶奪甲○○提在手上之皮包1 個（內含現金500 元
    ，身分證1 張），得手後迅即逃逸，並將搶奪所得財物除現
    金留用外，餘均丟棄在新竹縣湖口鄉○○路○ 段556 號旁產
    業道路之水溝內，前開竊得機車則棄置於新竹縣湖口鄉○○
    路○ 段366 巷1 弄26號旁巷子內。嗣為警循線至乙○○位於
    新竹縣湖口鄉○○村○○路○ 段313 巷20號住處詢問，乙○○坦承上開行為並交出其所持有尚未花用完畢之贓款500 元
    ，並陸續扣得其所有的上開機車鑰匙1 支，行竊所得之贓物
    機車1 部（已發還予丁○○），及行搶所得之贓物陳桂雲身
    分證1 張、丙○○印章1 枚、丙○○等人健保卡3 張、花旗
    銀行信用卡1 張、女用小手提包1 個、行動電話1 支（均已
    發還於丙○○），皮包1 個、身分證1 張（均已發還予甲○○），始知上情。
貳、程序方面：
    本件被告乙○○所犯竊盜、搶奪等罪，非死刑、無期徒刑、
    最輕本刑為3 年以上有期徒刑之罪，或高等法院管轄第一審
    之案件，被告於本院準備程序進行中，就被訴事實為有罪之
    陳述，經本院合議庭認合於刑事訴訟法第273 條之1 第1 項
    之規定，裁定進行簡式審判程序，此合先敘明。
、認定犯罪事實所根據的證據及理由：
一、被告乙○○於警局詢問時、檢察官偵查中、本院準備程序及
    簡式審判程序訊問時之自白。
二、證人即被害人丁○○、丙○○、甲○○於警詢時之指述。
三、證人吳克威於警詢時之陳述。
四、扣案的機車鑰匙1 支可資證明。
五、新竹縣政府警察局竹北分局扣押筆錄1 份、贓物認領保管單
    3 份、照片14幀在卷可查。
肆、論罪科刑的理由：
一、論罪：
（一）被告乙○○所為，係犯刑法第320 條第1 項之竊盜罪及同
      法第325 條第1 項之搶奪罪。
（二）附此敘明：蒞庭之公訴檢察官於本院審理訊問時，當庭將
      起訴書之犯罪事實一、（二）第2 行「承前竊盜機車之犯
      意，接續…」改為「另行基於意圖為自己不法所有之犯意
      ，以自備鑰匙竊取丁○○…」，附此敘明。
（三）數罪併罰：其分別所犯竊盜、搶奪4 罪間，犯意各別，行
      為不同，應分別論罪，合併處罰之。
（四）累犯：被告乙○○前曾於95年3 月間，因搶奪案件，經本
      院於95年5 月2 日，以95年度訴字第251 號刑事判決判處
      有期徒刑7 月，嗣檢察官不服提起上訴，經臺灣高等法院
      於95年7 月6 日，以95年度上訴字第1949號刑事判決，撤
      銷原判決改判有期徒刑10月，嗣於95年7 月24日確定；又
      於95年4 月間，因違反毒品危害防制條例案件，經本院於
      95年6 月14日，以95年度竹北簡字第171 號刑事簡易判決
      判處有期徒刑6 月，嗣於95年7 月6 日確定，2 罪並經定
      應執行刑為有期徒刑1 年2 月確定，於95年8 月22日入監
      執行，並於96年4 月30日縮刑期滿執行完畢等情，有臺灣
      高等法院被告前案紀錄表及刑案資料查註紀錄表各1 份為
      證，其於5 年以內故意再犯本件有期徒刑以上之罪，為累
      犯，應依刑法第47條第1 項規定，加重其刑。
二、科刑：
（一）主刑：審酌被告正值年輕力壯，竟不思以正當手段賺取財
      物，僅因需錢花用，竟以竊取機車而作為搶奪之交通工具
      ，先後4 次竊取、搶奪被害人財物，並用以逃避追緝，顯
      不尊重他人財產權益，及其犯罪動機、目的，並對善良之
      社會風氣造成戕害，被告前有搶奪之犯罪紀錄，素行非佳
      ，再犯
      本件搶奪犯行，及其所得財物價值，及犯罪後坦白承認犯
      行，態度尚稱良好等一切情狀，分別量處如主文所示之刑
      ，並定其應執行之刑，以示懲儆。
（二）從刑（沒收）：扣案之機車鑰匙1 支為行竊時所用工具，
      係被告供犯罪所用之物，且為被告所有，業據被告供明在
      卷，應依刑法第38條第1 項第2 款規定宣告沒收之。
伍、適用法律依據：
一、程序法方面：刑事訴訟法第273 條之1 第1 項、第299 條第
    1 項前段。
二、實體法方面：刑法第320 條第1 項、第325 條第1 項、第51
    條第5 款、第47條第1 項、第38條第1 項第2 款，刑法施行
    法第1 條之1 第1 項、第2 項前段，判決如主文。
本案經檢察官郭進昌到庭執行職務。
中　　華　　民　　國　　96　　年　　11　　月　　23　　日
                  刑事第四庭法　官　馮俊郎
以上正本證明與原本無異。
如不服本判決應於收受本判決後10日內向本院提出上訴書狀，其
未敘述上訴理由者，並得於提起上訴後10日內向本院補提理由書
狀（均須按他造當事人之人數附繕本）「切勿逕送上級法院」。
中　　華　　民　　國　　96　　年　　11　　月　　26　　日
                            書記官  鄧雪怡
附錄本案論罪科刑實體法條全文：
＊刑法第320 條第1 項：
意圖為自己或第三人不法之所有，而竊取他人之動產者，為竊盜
罪，處5 年以下有期徒刑、拘役或500 元以下罰金。（罰金之貨
幣單位改為新臺幣，並提高為30倍）
＊刑法第325 條第1 項：
意圖為自己或第三人不法之所有，而搶奪他人之動產者，處6 月
以上5 年以下有期徒刑。
